【裁判字號】    97,裁,648
【裁判日期】    970124
【裁判案由】    營利事業所得稅
【裁判全文】
最  高  行  政  法  院  裁  定
                                     97年度裁字第00648號
上  訴  人  大聚投資股份有限公司
代  表  人  甲○○
被 上訴 人  財政部臺北市國稅局
代  表  人  凌忠嫄
上列當事人間營利事業所得稅事件，上訴人對於中華民國96年7
月25日臺北高等行政法院96年度訴字第111號判決，提起上訴，
本院裁定如下：
    主  文
上訴駁回。
上訴審訴訟費用由上訴人負擔。
    理  由
一、按對於高等行政法院判決之上訴，非以其違背法令為理由，
    不得為之，行政訴訟法第242條定有明文。依同法第243條第
    1項規定，判決不適用法規或適用不當者，為違背法令；而
    判決有同條第2項所列各款情形之一者，為當然違背法令。
    是當事人對於高等行政法院判決上訴，如依行政訴訟法第24
    3條第1項規定，以高等行政法院判決有不適用法規或適用不
    當為理由時，其上訴狀或理由書應有具體之指摘，並揭示該
    法規之條項或其內容；若係成文法以外之法則，應揭示該法
    則之旨趣；倘為司法院解釋或本院之判例，則應揭示該判解
    之字號或其內容。如以行政訴訟法第243條第2項所列各款情
    形為理由時，其上訴狀或理由書，應揭示合於該條項各款之
    事實。上訴狀或理由書如未依此項方法表明，或其所表明者
    與上開法條規定不合時，即難認為已對高等行政法院判決之
    違背法令有具體之指摘，其上訴自難認為合法。
二、本件上訴人對於高等行政法院判決上訴，係以：上訴人係於
    民國92年5月30日辦理90年度未分配盈餘申報，原判決竟引
    用申報年度翌年始公布之財政部93年7月22日台財稅第09305
    60700號函釋作為判決依據，原判決顯有適用法規不當之違
    法。再者，上訴人已遵行所得稅法第66條之9第1、2項規定
    及財政部89年8月1日台財稅第0890453743號函釋，於88年度
    帳上列報短期投資跌價損失，並依規定調整列報為未分配盈
    餘之減除項目，而於89年度就短期投資之回升利益，依稅法
    規定調整列為未分配盈餘之加計項目，原判決認為上訴人未
    將90年回升利益列為未分配盈餘之加計項目云云，顯有違實
    質課稅之公平原則，並有判決不適用法規或適用不當之違法
    。且上訴人於原審一再主張，截至90年度止，上訴人帳載累
    積虧損達新台幣（下同）23,954,936元，縱90年度未分配盈
    餘有9,981,319元，兩相扣抵，亦無盈餘可分配，無從就未
    分配盈餘加徵10％營利事業所得稅。再依本院94年度判字第
    521號判決意旨，如未准上訴人扣除以往年度虧損，即與所
    得稅法第66條之9規定有違。被上訴人以其自行計算之未分
    配盈餘，加徵10％營利事業所得稅998,131元及裁罰499,00
    0元，已違反租稅公平原則，而有判決不適用法規及適用不
    當之違法，甚者，原判決就上訴人上開主張漏未審酌，亦未
    於判決理由內說明不採之理由，原判決亦有判決理由不備之
    違法等語，為其理由。
三、本院經核上訴意旨，無非係就原審取捨證據、認定事實之職
    權行使，及依職權本其自由裁量權所酌定，指摘其為不當，
    並就原審已論斷者，泛言未論斷，而未具體表明合於不適用
    法規、適用法規不當、或行政訴訟法第243條第2項所列各款
    之情形，難認對該判決之如何違背法令已有具體之指摘。依
    首揭說明，應認其上訴為不合法。另上訴人於90年度並未實
    際彌補虧損，是其主張截至90年度止，上訴人帳載累積虧損
    達23,954,936元，縱90年度未分配盈餘有9,981,319元，兩
    相扣抵，亦無盈餘可分配等情。尚無可採，附此敘明。
四、據上論結，本件上訴為不合法，依行政訴訟法第249條第1項
    前段、第104條、民事訴訟法第95條、第78條，裁定如主文
    。
中    華    民    國    97    年    1     月    24    日
                    最高行政法院第三庭
                        審判長法官  黃  璽  君
                              法官  林  茂  權
                              法官  鄭  忠  仁
                              法官  黃  本  仁
                              法官  吳  東  都
以  上  正  本  證  明  與  原  本  無  異
中    華    民    國    97    年    1     月    25    日
                              書記官  王  福  瀛


司法院資訊處製作；財團法人民間司法改革基金會備份。
